【裁判字號】    99,簡上,758
【裁判日期】    991223
【裁判案由】    妨害風化
【裁判全文】
臺灣桃園地方法院刑事判決             99年度簡上字第758號
上  訴  人
即  被  告  謝孟興
            莊小麗
共      同
選任辯護人  廖克明律師
上列上訴人即被告因妨害風化案件，不服本院99年度桃簡字第31
8 號，中華民國99年8 月13日第一審刑事簡易判決（聲請簡易判
決處刑案號：98年度偵字第20550 號），提起上訴，本院管轄第
二審合議庭判決如下：
    主      文
上訴駁回。
謝孟興、莊小麗均緩刑年。
    事實及理由
一、本案經本院合議庭審理結果，認原審簡易判決以上訴人即被
    告謝孟興、莊小麗共同犯刑法第231 條第1 項之妨害風化罪
    ，各判處被告有期徒刑3 月，並均諭知易科罰金之折算標準
    為新臺幣（下同）1,000 元折算1 日，認事用法及量刑均無
    不當，應予維持，並引用原審簡易判決書記載之事實、證據
    及理由（如附件）。且證據及理由部分並補充：犯罪事實業
    據被告謝孟興、莊小麗於本院審理中均坦承不諱。
二、被告謝孟興、莊小麗上訴意旨均略以：伊認罪，且願意為公
    益捐款，請求給予緩刑之機會云云（見本院卷第32頁背面）
    。
三、按法官於有罪判決如何量處罪刑，甚或是否宣告緩刑，均為
    實體法賦予審理法官裁量之刑罰權事項，法官行使此項裁量
    權，自得依據個案情節，參酌刑法第57條所定各款犯罪情狀
    之規定，於法定刑度內量處被告罪刑；除有逾越該罪法定刑
    或法定要件，或未能符合法規範體系及目的，或未遵守一般
    經驗及論理法則，或顯然逾越裁量，或濫用裁量等違法情事
    之外，自不得任意指摘其量刑違法，最高法院對此並著有80
    年台非字第473 號、75年台上字第7033號、72年台上字第66
    96號、72年台上字第3647號等判例可資參照。本件原審認被
    告共同犯刑法第231 條第1 項之妨害風化罪，並審酌被告等
    正值壯年，僅為圖一己私利，容留證人廖文倩與男客為猥褻
    行為，敗壞社會善良風俗，助長色情氾濫，復犯後飾詞狡辯
    ，惡性非輕，被告以媒介、容留女子與他人從事猥褻行為，
    將女性身體當作交易籌碼，並藉此牟利，不唯破壞社會善良
    風俗，且將人身體物化，嚴重扭曲社會之價值觀，並審酌被
    告之素行，犯罪之動機、目的、手段，犯後態度等一切情狀
    ，各判處有期徒刑3 月，並均諭知如易科罰金，各以1,000
    元折算1 日，其認事用法並無違誤，所為量刑亦無失當之處
    ，被告謝孟興、莊小麗上訴意旨，未具體指摘原審量刑有何
    違法或失當之處，徒請求從輕量刑云云，為無理由，應予駁
    回。
四、末查被告謝孟興、莊小麗前皆未曾受有期徒刑以上刑之宣告
    ，有臺灣高等法院被告前案紀錄表2 份在卷可按，念其等因
    思慮未周，致罹本罪，且於本院審理時已坦承犯行，並願各
    向公益團體捐獻新臺幣（下同）50,000元之公益捐款，查被
    告謝孟興、莊小麗業於99年11月24日向桃園縣觀護協會捐款
    50,000元，有郵政跨行匯款證明2 份附卷可稽（見本院卷第
    48頁至第49頁），可認其經此科刑之宣告，自當知所警惕，
    而無再犯之虞，本院認尚無逕對被告謝孟興、莊小麗施以短
    期自由刑之必要，自可先賦予被告謝孟興、莊小麗非在監之
    適當社會處遇，以期其能有效回歸社會，故原審對被告謝孟
    興、莊小麗宣告之刑，以暫不執行為適當，爰均另諭知緩刑
    3 年，以啟自新。
據上論斷，應依刑事訴訟法第455 條之1 第1 項、第3 項、第36
8 條、第373 條，刑法第74條第1 項第1 款，判決如主文。
本案經檢察官呂理銘到庭執行職務。
中    華    民    國    99    年    12    月    23    日
                  刑事第七庭    法  官  鄭吉雄
                                法  官  蔡羽玄
                                法  官  廣于霙
不得上訴。
以上正本證明與原本無異。
                                書記官  張尹嫚
中    華    民    國    99    年    12    月    23    日

司法院資訊處製作；財團法人民間司法改革基金會備份。
